# 关于非同一控制下企业合并子公司资产账面价值的调整

提问人：lijie05892 时间：2010-04-28 18:16:09
各位前辈和同仁,小弟在此处的理解上有点偏离,敬请各位不吝赐教! 在非同一控制下企业控股合并时,子公司账面资产的价值和公允价值之间的差额是否可以据公允价值进行调整?在对应编制合并资产负债表时是否就不需要再对子公司的资产进行价值调整? 另外能否请教一下各位前辈,在什么情形下可以调整资产的账面价值(公允价值调整)?我只发现好像在企业改制情形下才被允许,是否只有国有企事业单位改制情形才适用此规定? 致以真诚感谢!
[ 本帖最后由 lijie05892 于 2010-4-28 18:18 编辑 ]

回答人：chenyiwei
回复 楼主 lijie05892 的帖子被合并方自身仅可在非同一控制下企业合并中一次被收购100%股权的情况下才可以按照评估价值调账。
国有非公司制企业根据财企[2002]313号文等规定改建为《公司法》规范的有限责任公司或者股份有限公司时，可按规定根据评估值进行帐务调整。

回答人：chenyiwei
回复 藤椅 qincp2005 的帖子《讲解 2008 》第二十一章第三节六、被购买方的会计处理。原书第 333 页。

提问人：Alisa_wang 时间：2012-07-10 15:37:10
回复 chenyiwei 的帖子
这种情况下，虽然被购买方重新调整了账面价值，但相关的计税基础是不会改变的吧，就是说，需要做纳税调整

回答人：chenyiwei
是的。所以调账时要就评估增值部分确认递延税款，并就纳税调整事项设置备查簿。